【裁判字號】    97,消債更,55
【裁判日期】    970728
【裁判案由】    聲請更生程序
【裁判全文】
臺灣苗栗地方法院民事裁定            97年度消債更字第55號
聲 請 人即
債  務  人  甲○○
代  理  人  林進塗律師
上列當事人聲請消費者債務清理事件，本院裁定如下：
    主    文
債務人甲○○自中華民國九十七年七月二十八日下午五時起開始
更生程序。
命司法事務官進行本件更生程序。
    理    由
一、按債務人不能清償債務或有不能清償之虞，且無擔保或無優
    先權之債務總額未逾新臺幣（下同）1,200 萬元者，於法院
    裁定開始清算程序或宣告破產前，得向法院聲請更生，消費
    者債務清理條例第3 條、第42條第1 項定有明文。債務人與
    金融機構協商成立者，不得聲請更生或清算。但因不可歸責
    於己之事由，致履行顯有重大困難者，不在此限。前項規定
    ，於消費者債務清理條例施行前，債務人依金融主管機關協
    調成立之中華民國銀行公會會員，辦理消費金融案件無擔保
    債務協商機制與金融機構成立之協商準用之，同條例第 151
    條第5 、6 項亦有明定。
二、本件債務人聲請意旨略以：因聲請人之財產及收入不足以清
    償債務，前曾依照中華民國銀行公會會員辦理消費金融案件
    無擔保債務協商機制與金融機構成立協商，協商條件為月付
    33,792元，因當時景氣尚佳，伊再聯華電子股份有限公司之
    工作加上日夜加班所得金額月薪資約有43, 000 元可供償還
    債務。然97年初聯華電子股份有限公司因整體業務之考量而
    停止員工加班，導致債務人月收入僅剩31, 000 元至33,000
    元間，實無法依協商條件履行。故聲請人無力繼續履行原協
    商條件，顯係因非可歸責於己之事由致履行有重大困難，爰
    請求准予裁定開始更生生活等語。
三、經查，聲請人於本件更生聲請前，已於民國95年間與金融機
    構即安泰商業銀行股份有限公司協商成立，每月償還33,792
    元，有其提出之協議書附卷可參。債務人於上開協商成立後
    ，於97年份即因任職公司之營業政策無法加班等情，有聯華
    電子股份有限公司之96、97年月薪薪資單在卷可稽。是參以
    上情，聲請人之經濟狀況明顯劣於協商成立之前。而聲請人
    於協商當時日夜加班獲取薪資清償後，所剩之金額僅能供日
    常生活所需之用。另本院依職權調取聲請人及受其扶養人之
    財產清單，僅聲請人名下有一輛機車，足見其確有不能清償
    之情事。故聲請人主張其有不可歸責於己之事由致履行顯有
    困難，堪認真實。此外，聲請人並無經法院裁定開始清算或
    宣告破產之情事，從而，其請求依消費者債務清理條例裁定
    准予更生，揆諸前揭規定，核無不合，應予准許。
中    華    民    國    97    年    7     月    28    日
                        民事庭法  官  吳振富
以上正本係照原本作成。
本件不得抗告
本裁定已於97年7月28日下午5時公告。
中    華    民    國    97    年    7     月    28    日
                              書記官  尤旗樟


司法院資訊處製作；財團法人民間司法改革基金會備份。
